Nito Aldi Fitrian

Bogor, Jawa Barat | +62 851560676 35 | worknito@gmail.com github.com/naldif

Profil

Saya Nito Aldi Fitrian, lulusan dari Universitas Ibn Khaldun Bogor dengan jurusan Teknik Informatika. Memiliki pengalaman kerja lebih dari satu tahun sebagai programmer. Familiar dengan bahasa pemrograman seperti HTML5, PHP, Framework PHP (Codelgniter dan Laravel), JavaScript, CSS, dan MySQL. Saya memiliki minat yang tinggi terhadap teknologi khususnya di dalam bidang programming dan bermotivasi tinggi untuk belajar hal baru serta bisa bekerja dalam tim maupun individu.

Kemampuan & Kompetensi

- HTML5
- CSS
- PHP
- GIT
- Microsoft SQL Server

- JavaScript
- Codelaniter
- Laravel
- MySQL
- Trello

Pengalaman Kerja

PT. Folarium Innotek Indonesia - Jakarta

Software Engineer (Mei 2023 - September 2023)

- Mengembangkan fitur di modul e-selection.
- Melakukan konversi halaman aplikasi dari figma ke HTML.
- Berkolaborasi dengan tim QA untuk memastikan fitur yang di kerjakan berjalan dengan baik.
- · Melakukan bug fixing ketika terdapat bug di staging.
- Berkoordinasi dengan project lead mengenai progress pekerjaan.

PT. Mede Media Softika - Jakarta

Programmer (Mei 2022 - Mei 2023)

- Mengembangkan fitur di modul e-selection.
- Melakukan konversi halaman aplikasi dari figma ke HTML.
- Berkolaborasi dengan tim QA untuk memastikan fitur yang di kerjakan berjalan dengan baik.
- Melakukan bug fixing ketika terdapat bug di staging.
- Berkoordinasi dengan project lead mengenai progress pekerjaan.

PT. Astra Visteon Indonesia (Magang) - Bogor

Web Programmer (Agustus 2021 – April 2022)

- Menangani development aplikasi web sampai ke tahap production.
- Melakukan bug fixing terhadap aplikasi ketika terdapat bug saat go live atau production.
- Melakukan monitor dan maintenance terhadap aplikasi setelah go live.
- Turut serta dalam edukasi serta transfer knowledge aplikasi kepada user yang bersangkutan.
- Membuat dokumentasi lengkap atau user manual setelah aplikasi selesai sebelum ke tahap production.
- Berkoordinasi dengan atasan mengenai progress pekerjaan.

PT. Warung Islami Bogor-Bogor

Web Programmer (Januari 2021 - Mei 2021)

- · Merancang struktur database sesuai dengan desian sistem
- · Menangani development aplikasi web.
- Melakukan bug fixing terhadap aplikasi ketika terdapat bug.
- Melakukan monitor dan maintenance terhadap aplikasi.

Pendidikan

Universitas Ibn Khaldun Bogor (2015 - 2019)

S1 Teknik Informatika - IPK 3,51

- Menjadi asisten praktikum di matakuliah pemrograman perangkat bergerak selama satu semester.
- Mengikuti Unit Kegiatan Mahasiswa serja menjadi ketua pendidikan dan pelatihan.

Sertifikat Keahlian

- Dasar Pemrograman Web (Dicoding)
- Belajar Dasar Pemrograman JavaScript (Dicoding)
- Belajar Membuat Aplikasi Backend untuk Pemula (Dicoding)
- Fullstack Web Developer (BuildWith Angga)

Portofolio

- PT. Folarium Innotek Indonesia
 - ❖ Assessment Center

Menggunakan framework Codelgniter 3, PHP, JQuery, dan JavaScript.

- PT. Mede Media Softika
 - Elorg (Sistem Elektronik Layanan Organisasi)
 Menggunakan framework Laravel 8, PHP, JQuery, dan JavaScript.
- PT. Astra Visteon Indonesia
 - Suggestion System

Menggunakan framework Codelgniter 4, PHP, Ajax, JQuery, dan JavaScript.

SIKNEN (Sistem Informasi Stok Komponen)

Menggunakan framework Codelgniter 4, PHP, Ajax, JQuery, dan JavaScript.

- PT. Warung Islami Bogor
 - HCMS (Human Capital Management System)

Menggunakan framework Codelgniter 3, PHP, Ajax, JQuery, dan JavaScript.